# **INGENIERO DE SISTEMAS** ESPECIALISTA EN INSTRUMENTACIÓN Y CONTROL INDUSTRIAL

# **JAVIER MURCIA**



Dirección Calle 2 Nº 06-39 AP 202 Paratebueno-Cundinamarca Teléfono 3102030435-3142753023 E-mail ingenierojaviermurcia@gmail.com

# **QUIEN SOY**

Soy Ingeniero de sistemas especialista en Instrumentación y Control Industrial, con alta experiencia en desarrollo de software, con más de 7 años de experiencia en desarrollo de software. Conocimientos y Experiencia en tecnologías ANGULAR, DOCKER, FRAMEWORK SPRINT, GLASSFISH 5, JAVA, NODE.JS, ORACLE 12C, POSTGRESQL 10, PL/SQL, PRIMEFACES JSF. SPRINT BOOT.

Experiencia Certificación У Programación Reactiva con Reactor en integración con Spring Boot y R2DBC drivers de reactor para BD relacionales, además tengo certificación programación con Elixir y manejo de tecnologías AWS EC2, Docker, TDD, JIRA, JENKINS y BD MongoDB.Mi producto hecho con java 1.8 y JavaFx, postgresal y Android:

https://articulo.mercadolibre.com.

## **REFERENCIAS**

## **Javier Eduardo Martínez Baquero**

Ing. de Electrónico Especialista Instrumentación Electrónica Msc. Tecnología Educativa y Medios Innovadores para la Educación Teléfono 3208033460 E-mail jmartinez@unillanos.edu.co

## **ESTUDIOS**

# **EXPERIENCIA PROFESIONAL**

De 2002-2007 (Bogotá DC)

# INSTITUTO AGRICOLA GUACAVÍA

5 Años desarrollando con Delphi 5 v 7 bases de datos Paradox.

De 2005-2007 (Cumaral-Meta)

# AWA(ADVANCED WEBAPPLICATIONS)

1 Año desarrollando con: JAVA 1.4, JSP, TOMCAT APACHE, ORACLE BD, AJAX, JAVASCRIPT), 1 año desarrollando con JBOSS 5 con FRAMEWORK SEAM y JAVASCRIPT.

De 2013-2014 (Villavicencio-Meta)

#### CODALTEC

1 Año desarrollando con Angular, node.js, ORACLE 12C bajo Linux Debian y manejo de versiones con Git, 1 año desarrollando con C++ con simuladores, 6 meses con AWS(EC2) Servidor virtual almacenamiento.

De 2016-2020 (Sanjosé-Guaviare)

# CENTRO MÉDICO GUAVIARE

3 Años desarrollando con JAVA 1.8, JEE8 (JSF PRIMEFACES, GLASSFISH 5 ), POSTGRESQL, PL/SQL, JAVAFX, 1 año desarrollando con SPRING BOOT(API-REST), ANGULAR, JAVA 14 y DOCKER, ambiente de pruebas JUNIT 4.

2021 PersonalSoft

# **PERSONALSOFT**

1 año desarrollando con SPRING BOOT(API-REST), Programación Reactiva con WebFlux y Reactor, manejo básicos de Jenkins, Jira y SalServer

Ingeniero de Sistemas 2003 Universidad Antonio Nariño Villavicencio-Meta

2021 Bogotá Certificado de Curso en

Elixir, AWS, Docker y Mongo DB

2019 Villavicencio-Meta Especialista Instrumentación y 2021 Control Industrial **UDEMY** 

Universidad de los Llanos

Certificado Programación Reactiva con Spring Boot WebFlux y Reactor

ING JAVIER AUGUSTO MURCIA BELTRAN ESPECIALISTA EN INSTRUMENTACIÓN Y CONTROL INSDUSTRIAL